最高法院刑事裁定                                九十一年度台抗字第二一二號
    抗  告  人  甲○○
右抗告人因貪污案件，不服台灣高等法院台南分院中華民國九十一年二月二十七日駁
回聲請再審之裁定（九十年度聲再更字第四號），提起抗告，本院裁定如左：
    主  文
抗告駁回。
    理  由
本件原裁定以抗告人甲○○聲請再審意旨略稱：抗告人在本件工程（按指台南縣學甲
鎮「二｜一兒童公園第二期新建工程」，下同）施工中，屢向建築師吳夏雄派任之監
工反應，經同意變更設計後，由起造人台南縣學甲鎮公所向主管機關台南縣政府工務
局申請核准發照，再按新設計圖施工。原確定判決認定該工程未依合約設計施工，致
有其附表所示之九項缺失，係以民國八十二年二月十日之舊設計圖為據。但該舊設計
圖已於同月二十四日變更設計，故工程有無缺失應以新設計圖為準。而依新設計圖，
本件工程並無原確定判決所認定之缺失，原判決採憑舊設計圖論處抗告人罪刑，即有
未當。因上開新設計圖於判決前即已存在，當時未能提出，其後始行發現，自屬新證
據，爰依刑事訴訟法第四百二十條第一項第六款規定聲請再審等語。惟經調取相關案
卷核閱比對新、舊設計圖結果，原判決附表編號１至５所示部分，並未變更設計，即
依新設計圖該項缺失依然存在。至原裁定附表編號６至９所示部分，新設計圖僅將石
子施工部分改貼二丁掛，其他項目則未變更。依新設計圖，其鐘榙塔柱未施作斬假石
，且施工不良，不合標準。噴水廣場之噴泉外緣施設與新設計圖之長、寬及深度均不
相符。六角涼亭之桌腳呈直柱狀，未依新設計圖呈圓弧形施做。故依新設計圖，仍不
影響於前述瑕疵之認定，顯然不足以動搖原確定判決，使抗告人可受輕於原判決所認
之罪名，與刑事訴訟法第四百二十條第一項第六款所定再審要件不符。因認其再審之
聲請為無理由，裁定予以駁回，經核於法尚無違誤。按刑事訴訟法第四百二十條第一
項第六款所謂發現確實之新證據，係指事實審法院判決前已經存在之證據，於判決時
未經發現，不及調查審酌，至其後始行發見，且須可認為確實足以動搖原判決，使受
有罪判決之人應受無罪、免訴、免刑、或輕於原判決所認罪名之判決者而言。本件依
抗告人所主張之新設計圖予以審究，仍有前述缺失存在，顯不足以動搖原確定判決，
使抗告人受無罪或輕於原判決所認罪名之判決，與法定再審要件不符，原裁定已論列
綦詳。抗告意旨猶執陳詞，對於裁定內已明白審究、論斷之事項，憑己見為空泛之指
摘，為無理由，應予駁回。
據上論結，應依刑事訴訟法第四百十二條，裁定如主文。
中      華      民      國    九十一    年      五      月     十六     日
                              最高法院刑事第四庭
                                  審判長法官  紀  俊  乾
                                        法官  黃  正  興
                                        法官  劉  介  民
                                        法官  陳  東  誥
                                        法官  黃  一  鑫
      右正本證明與原本無異
                                              書  記  官
中      華      民      國    九十一    年      五      月     二十     日
